# 无偿转让股份

提问人：duyitao2006 时间：2011-08-16 08:15:23
公司把对A的49%的股份全部无偿转让给自己的全资子公司B，A的另外51%的股份由一自然人控制，因为A公司已经准备注销，净资产为负数，所以51%的股份也无偿转让给了B，那么B如何做账，建立和A的产权关系？

回答人：chenyiwei
A打算如何注销？A无力偿还的负债是否要由B承担责任？

回答人：chenyiwei
回复 duyitao2006 的帖子
A企业是否还有需要安置的人员？如果有，则是否由B负责接收？当初计提该笔福利费的依据？这涉及到A账面的应付福利费是否可以转销，以及B是否要对此承担责任的问题。
固定资产的清理是要经过一定程序的，不可随便核销。

回答人：chenyiwei
回复 duyitao2006 的帖子
账面上应当确认长期股权投资。如果B企业无需就A企业无力偿还的负债承担责任，或者承担人员安置的额外责任的，则长期股权投资账面价值为零；如果以对这些负债承担责任为条件取得A企业的股权，则以所承担负债的公允价值作为投资成本。